臺灣彰化地方法院刑事判決　　　　　　　　　　　　　九十一年度易字第一五六號
　　公　訴　人　臺灣彰化地方法院檢察署檢察官
　　被　　　告　甲○○
右列被告因竊盜案件，經檢察官提起公訴（九十一度偵字第一三一號），本院判決如
左：
    主  文
甲○○竊盜，處拘役伍拾日，如易科罰金，以參佰元折算壹日。
    事  實
一、甲○○前因竊盜案件，於民國九十年八月三十日經本院判處有期徒刑七月，緩刑
    二年，惟仍未知警惕，復意圖為自己不法之所有，於九十年十一月一日中午十二
    時許，駕駛車號ＰＦ─八八六一號自小客貨車至彰化縣線西鄉○○村○○路一四
    六巷十八號乙○○所營工廠前，竊取乙○○所有大型塑膠管六支，共計二百二十
    公斤得手。並於當日下午一時許，將所竊得之塑膠管載至彰化縣伸港鄉○○路○
    ○段七九九地號之舊貨回收場，販賣給不知情之許東修，而得款新台幣（下同）
    四百四十元。
二、案經彰化縣警察局和美分局報請台灣彰化地方法院檢察署檢察官偵查起訴。
   理  由
一、訊據被告甲○○固坦承於右述時間及地點，將被害人乙○○之塑膠管用貨車載走
    ，並賣給不知情之許東修等情，惟辯稱：那些塑膠管看起來破破爛爛的，放在路
    旁，以為是沒有人要的，才將之取走云云。惟查，被害人乙○○於警訊中證稱該
    物原本係放置於其工廠前，被不明人士取走等語，又證人許東修於警訊中證稱：
    「該六支塑膠管總重二百二十公斤，用廢料計價，每公斤是以兩元回收」等語，
    足見該被竊之塑膠管體積及重量甚大，且具有財產價值，客觀上顯與一般廢棄物
    不同，被告之辯解顯係卸責之詞，不足採信。此外，並有被害人乙○○所簽名之
    贓物領據一紙在卷可稽，本件事證明確，被告犯行堪予認定。
二、核被告所為，係犯刑法第三百二十條第一項之竊盜罪。爰審酌被告前因竊盜罪業
    經法院判處有期徒刑七月，緩刑二年，仍不知悔改而再犯本件竊盜罪，惟本件被
    告所竊得贓物之價值尚非甚鉅，且業經被害人乙○○領回，另被告亦已將販賣贓
    物之所得返還予許東修等一切情狀，量處如主文所示之刑，並諭知易科罰金之折
    算標準，以示懲戒。
據上論斷，應依刑事訴訟法第二百九十九條第一項前段，刑法第三百二十條第一項、
第四十一條第一項前段，罰金罰鍰提高標準條例第一條前段、第二條，判決如主文。
本案經檢察官廖曉萍到庭執行職務。
中      華      民      國      九十一      年      四    月    四     日
                                臺灣彰化地方法院刑事第三庭
                                    審判長法官   余   仕   明
                                    法      官   廖   國   佑
                                    法      官   黃   玉   齡
右正本證明與原本無異。
如不服本判決，應於判決送達後十日內向本院提出上訴狀( 須附繕本 )。
                                    法院書記官   林   憲   男
中      華      民      國      九十一      年      四    月    九     日
刑法第三百二十條
意圖為自己或第三人不法之所有，而竊取他人之動產者，為竊盜罪，處五年以下有期
徒刑、拘役或五百元以下罰金。
意圖為自己或第三人不法利益，而竊佔他人之不動產者，依前項之規定處斷。
前二項之未遂犯罰之。
